【裁判字號】    96,上訴,1010
【裁判日期】    970219
【裁判案由】    違反槍砲彈藥刀械管制條例等
【裁判全文】
臺灣高等法院臺中分院刑事判決        96年度上訴字第1010號
上  訴  人
即  被  告  乙○○
指定辯護人  本院公設辯護人  甲○○
上列上訴人因槍砲彈藥刀械管制條例等案件，不服臺灣苗栗地方
法院95年度訴字第476號，中華民國96年1月24日第一審判決（起
訴案號：臺灣苗栗地方法院檢察署95年度偵字第759號、第1980
號），提起上訴，本院判決如下：
    主  文
上訴駁回。
    事實及理由
一、本案經本院審理結果，認第一審判決認事用法及量刑均無不
    當，應予維持，並引用第一審判決書記載之事實、證據及理
    由（如附件）。
二、被告乙○○上訴意旨略以：原審以95年度訴字第476號判決
    判處被告有期徒刑四年六月，併科罰金新臺幣三萬元，被告
    對是項判決之認事用法殊感不服，伊不知「古戰豪」交由丙
    ○○寄放之物品究係何物，主觀上並無持有手槍故意，爰依
    法提起上訴云云。經查，關於廢棄物清理法部分，業據被告
    乙○○於偵審中坦承不諱，且核與證人鄭茂男、蔡玉山、洪
    啟文於偵查中所證相符，並有苗栗縣環保局環保工作紀錄表
    三張、列管事業機構基本資料（日月星大地有機農場）、委
    託書一份、查獲員警及稽查員職務報告書各一份、車號670
    －HJ號及62－MW號車籍作業系統查詢資料、車號670－HJ號
    許可核發證照查詢及清除機構查詢資料、車號62－MW號許可
    核發證照查詢及清除機構查詢資料、放置廢棄物之現場照片
    十二幀在卷可考，事證明確，其未提出有利之證據，徒對原
    判決不服，此部分上訴為無理由。關於槍砲彈藥刀械管制條
    例部分，員警於證人丙○○家中起出裝有改造手槍之手提包
    ，確為被告所交付，除據證人丙○○證述外，並經被告坦承
    在卷，被告雖辯稱伊不知「古戰豪」所欲寄放之物品為槍械
    云云，然被告於原審審理時稱伊係受「古戰豪」之託將物品
    帶往丙○○家裡寄放等語（原審卷第96頁），又稱：係伊決
    定要將槍放到丙○○家中等語（原審卷第98頁），衡諸常情
    ，通常之人於受寄物品時皆會問明所受寄者為何物，方決定
    是否收受，被告先應允受寄物品，於94年9月10日12時至14
    時間經「古戰豪」面交後，旋改變心意決定寄放他人處所，
    則被告是否因面交時始知悉該物品為槍械而變異初衷，非無
    可疑；再參以證人丙○○迭於偵審時證稱前往交付物品予伊
    者僅有被告一人，被告並主動告知所寄託者為槍彈之組件等
    情（偵字第3738號卷第26頁、偵字第759號卷第30、31頁、
    原審卷第84、85、89頁），被告係主動告知所交付者為槍械
    ，既經證人丙○○多次為相同之陳述，則不論被告究係獨自
    一人或與「古戰豪」同行前往交付，均不影響被告確實知悉
    手提包內裝有槍械組件之事實，益足徵被告係因面交時知悉
    為槍械，乃轉而決定交由證人丙○○寄藏。被告於本院審理
    時雖聲請傳喚證人曾世建，以證實槍枝非被告所有，惟證人
    曾世建係證人丙○○收受槍械後，始由丙○○拿出槍械供其
    觀覽乙節，業據證人丙○○於本院審理時證述在卷（本院卷
    第72、73頁），故其並非收受當時之目擊者，與證實該槍械
    是否為被告所有，並無關連性，無傳訊必要，爰不予傳喚。
    又本院據被告聲請傳喚秘密證人Ａ1到庭，秘密證人Ａ1於本
    院審理時證稱：「（你所看得槍枝是長槍或短槍？）我對槍
    不了解，不曉得什麼叫長槍或短槍。（你當時所看到的槍是
    否電視上所看的一隻手就可以拿的，大概二十公分左右，或
    是要二隻手拿的，大概要六十公分左右的槍？）一隻手拿的
    就可以」等語（本院卷第72頁），是秘密證人Ａ1之證述，
    亦僅能證實證人丙○○確持有槍械，不能證明該槍械非被告
    所有，無法據為有利被告之認定。況持有改造手槍罪之成立
    ，僅需認知所持有之物品為槍械即可，不以所持有槍械確屬
    其所有為必要，是被告知悉手提包內物品為槍械，仍無故持
    有，即成立本罪，其仍執詞謂不知該寄放之物品為何，無持
    有手槍故意云云，顯屬飾卸，上訴均無理由，應予駁回。
三、被告經合法傳喚，無正當理由不到庭，應不待其陳述，逕行
    判決。
四、據上論斷，應依刑事訴訟法第373條、第368條、第371條，
    判決如主文。
本案經檢察官丁○○到庭執行職務。
中    華    民    國    97    年    2    月    19     日
            刑事第四庭    審判長法  官  洪  耀  宗
                                法  官  江  德  千
                                法  官  陳  欣  安
上列正本證明與原本無異。
如不服本判決應於收受送達後十日內向本院提出上訴書狀，其未
敘述上訴之理由者並得於提起上訴後十日內向本院補提理由書 (
均須按他造當事人之人數附繕本)。
                                書記官  阮  正  枝
中    華    民    國    97    年    2     月    19    日
附錄：
槍砲彈藥刀械管制條例第8條第1項、第4項
未經許可，製造、販賣或運輸鋼筆槍、瓦斯槍、麻醉槍、獵槍、
空氣槍或第四條第一項第一款所定其他可發射金屬或子彈具有殺
傷力之各式槍砲者，處無期徒刑或五年以上有期徒刑，併科新臺
幣一千萬元以下罰金。
未經許可，持有、寄藏或意圖販賣而陳列第一項所列槍枝者，處
三年以上十年以下有期徒刑，併科新臺幣七百萬元以下罰金。
廢棄物清理法第46條第3款
有下列情形之一者，處一年以上五年以下有期徒刑，得併科新臺
幣三百萬元以下罰金：
  三  未經主管機關許可，提供土地回填、堆置廢棄物。


司法院資訊處製作；財團法人民間司法改革基金會備份。
